【裁判字號】    97,易,3256
【裁判日期】    980527
【裁判案由】    詐欺
【裁判全文】
臺灣臺北地方法院刑事判決              97年度易字第3256號
公  訴  人  臺灣臺北地方法院檢察署檢察官
被      告  丁○○
                    號6樓
上列被告因詐欺案件，經檢察官聲請以簡易判決處刑（97年度偵
字第21012號），本院認為不宜以簡易判決處刑（97年度簡字第4
076號），改依通常程序審理，並經檢察官移送併案審理（臺灣
新竹地方法院檢察署97年度偵字第5700號、臺灣臺北地方法院檢
察署98年度偵字第2491號、臺灣桃園地方法院檢察署98年度偵字
第966號），本院判決如下：
    主  文
丁○○幫助意圖為自己不法之所有，以詐術使人將本人之物交付
，處拘役伍拾伍日，如易科罰金，以新臺幣壹仟元折算壹日。
    犯罪事實
一、丁○○與甲○○（另經臺灣高等法院以97年度上易字第2698
    號判決無罪確定）前係男女朋友關係，丁○○因向他人借款
    所需，而於民國96年8月間向甲○○借用甲○○於臺北吳興
    郵局所申設帳號為700***152號帳戶作為他人匯入現金使用
    ，並經甲○○提供金融卡及密碼後，由丁○○持上開帳戶金
    融卡提款使用，嗣於96年9月間，丁○○因故與甲○○爭吵
    分手後，仍以向友人借款需利用上開帳戶匯款為由，經甲○
    ○同意持續出借上開帳戶及金融卡，詎丁○○依其智識認知
    及一般社會生活通常經驗，本可預見提供金融帳戶金融卡、
    密碼予第三人，他人有可能將之作為詐財之用，竟仍基於幫
    助他人犯罪之不確定故意，於96年9月23日後至同年11月6日
    前之某時點，在不詳地點將上開金融卡及提款密碼交付與某
    真實姓名年籍不詳之成年詐欺集團成員。嗣該詐欺集團成員
    於取得上開金融卡及提款密碼後，即基於意圖為自己不法所
    有之犯意，由該詐騙集團成員於附表所示之時間，分別佯以
    mimi00000000之帳號、huey126之帳號、saishuwang之帳號
    等登錄購物網站拍賣貨品之方式，使如附表所示之乙○○等
    人因而陷於錯誤，而分別於如附表所示之時間，匯入如附表
    所示之金額至上開甲○○所申請之帳戶內，並隨即由詐欺集
    團成員提領一空，嗣經如附表所示之乙○○等人於匯款後，
    以電話確認而未得回應，始知受騙，經報警偵辦而悉上情。
二、案經臺北縣政府警察局板橋分局、臺北市政府警察局萬華分
    局報告臺灣臺北地方法院檢察署檢察官偵查後聲請以簡易判
    決處刑，本院受理後認不宜以簡易判決處刑，改適用通常程
    序審理，及經新竹縣政府警察局新埔分局報告臺灣新竹地方
    法院檢察署、臺中市警察局第二分局報告臺灣臺北地方法院
    檢察署、臺北縣政府警察局海山分局報告臺灣板橋地方法院
    檢察署呈請臺灣高等法院檢察署檢察長令轉臺灣桃園地方法
    院檢察署檢察官移送併案審理。
    理  由
一、查本院認定事實所引用之下列證據資料（包含供述證據、文
    書證據等），並無證據證明係公務員違背法定程序所取得。
    又被告、檢察官於本院審判期日中對本院所提示之被告以外
    之人審判外之供述，就證據能力均未表示爭執（本院98年5
    月13日審理程序筆錄），而迄至言詞辯論終結前亦未再聲明
    異議，經核亦無顯有不可信之情況與不得作為證據之情形，
    本院審酌上開證據資料製作時之情況，尚無違法不當及證明
    力明顯過低之瑕疵，認為以之作為證據應屬適當，是依刑事
    訴訟法第159條至第159條之5規定，本院所引用如下揭所示
    之證據資料，均有證據能力，合先敘明。
二、訊據被告丁○○固坦承曾向甲○○借用上開帳戶金融卡、密
    碼使用，而於分手後並未歸還該金融卡等事實，惟矢口否認
    有何幫助詐欺之犯行。辯稱：伊與甲○○是96年9月底左右
    分手的，伊是97年1月才知道有這件事情，是甲○○打電話
    叫伊出來幫他作證，叫伊只要出來講卡片不見就可以，伊與
    甲○○分手的時候，是跟甲○○說卡片不見了，甲○○說不
    在他那裡，伊也說不在伊這裡，伊跟伊母親說之前有跟甲○
    ○借東西，伊母親說東西要拿回去還人家，但是伊找不到，
    伊母親就說要打電話跟別人講一下，說那種東西很麻煩，伊
    真的沒有做這件事情，金融卡是遺失云云。
三、經查：
    (一)如附表所示之被害人丙○○、乙○○、溫鵬真、王欣怡、
      林敬棚、王智民、周黃雅萱、陳佳興、林佳鋒、邱翊倫、
      陳泓翔等人遭詐騙集團詐騙而分別匯款至甲○○前揭帳戶
      之事實，業據證人丙○○、乙○○、溫鵬真、王欣怡、林
      敬棚、王智民、周黃雅萱、陳佳興、林佳鋒、邱翊倫、陳
      泓翔指訴綦詳，並有郵局帳戶基本資料、金融卡申請書及
      歷史交易清單、自動櫃員機交易明細表及轉帳資料、拍賣
      網頁及得標資料、存摺內頁資料、網路拍賣帳號資料、行
      動電話資料及通聯紀錄等件在卷可稽（見本院97年度易字
      第3256號卷第13至35頁、第41頁、第66頁、第72至73頁，
      下稱本院卷，97年度易字第624號影卷第19頁至21頁、34
      頁、第53至61頁、第146至149頁背面、臺灣臺北地方法院
      檢察署97年度偵字第775號影卷第3頁、第11至13頁、第15
      頁、第20至22頁、97年度偵字第1550號影卷第11至12頁、
      第18至23頁、第25頁、97年度偵字第8666號卷第5至7頁、
      臺灣板橋地方法院檢察署97年度偵字第6060號卷第10至11
      頁、第31至44頁、臺灣士林地方法院檢察署97年度偵字第
      1238號卷第21至22頁、第29至31頁、第34至43頁、97年度
      偵字第2361號卷第8至10頁、第13頁、臺灣桃園地方法院
      檢察署97年度偵字第10821號第11至14頁、第18至20頁、
      第23至24頁、第28頁、臺灣新竹地方法院檢察署97年度偵
      字第5700號卷第19至20頁、第28頁、臺中市警察局第三分
      局刑案偵查卷宗第6至8頁、第14至15頁、第17至18頁、臺
      南市警察局第一分局刑案偵查卷宗第4至5頁、第26至28頁
      、臺灣臺南地方法院檢察署97年度偵字第3082號卷第19至
      20頁、澎湖縣政府警察局白沙分局刑案偵查卷宗第5至6頁
      、第7至12頁、第18至20頁），堪信證人丙○○、乙○○
      、溫鵬真、王欣怡、林敬棚、王智民、周黃雅萱、陳佳興
      、林佳鋒、邱翊倫、陳泓翔等人因遭詐騙，將如附表所示
      金額匯入甲○○所有前揭臺北吳興郵局帳戶後，被詐欺集
      團成員提領之事實為真。
    (二)被告雖以前詞置辯。然查，證人甲○○於本院審理時證稱
      ，「（問：你有無將本案的金融卡提供給被告使用？）有
      。」、「（問：為何提供給她使用？）因為她朋友要借她
      錢。」、「（問：有無告知她提款密碼？）有。」、「（
      問：你與被告何時分手？）9月，詳細時間不記得。」、
      「（問：既然是你自己申辦的金融卡，為何不向她請求返
      還？）因為她之前離開我家時，說她還要繼續使用，我想
      說借給她沒關係。」、「（問：但你與她既然已非男女朋
      友關係，為何還要繼續借她使用？）因為她離開我家時我
      身上並沒有什麼錢，我想說先借給她也沒關係，反正帳戶
      裡面也沒有錢。」、「（問：本案的金融卡上面，有沒有
      寫密碼？）沒有。」、「（問：96年7、8月開始到今天，
      你的吳興街住處有無遭竊過？）沒有。」、「（問：請你
      仔細回想，你和被告分手的時間是8月底、9月初還是9月
      底？）是9月，不會是9月底，但是9月初或9月中我就不記
      得了。」、「（問：是不是有在網路上拍賣東西？）我從
      來沒賣過。」等語綦詳（見本院卷第110至115頁），顯見
      上開帳戶提款卡應無於證人甲○○處所遺失或遭竊情形，
      且被告既曾取得證人甲○○所交付之上開帳戶金融卡、密
      碼使用，而證人甲○○亦未在該金融卡上書寫密碼，被告
      復表示未將金融卡密碼書寫於金融卡上（見本院卷第161
      頁），則若非詐欺集團成員經知悉該金融卡密碼之人告知
      密碼，該成員取得該金融卡後，又如何知悉密碼而提領被
      害人所匯款項，是被告於將上開帳戶金融卡交付他人使用
      時，應有告知密碼一情，應可認定。
    (三)又被告與證人甲○○對質時，亦自承稱「（問：你們二人
      分手時間到底在9月什麼時候？）9月中到9月底。」、「
      （問：9月底是什麼時候？）不記得了。」、「（問：你
      那時還有沒有用過證人的金融卡去領錢？）分手之後好像
      還有去領過一次或二次。」等語（見本院卷第114頁背面
      ），參以卷附金融卡申請書及歷史交易清單所示，上開證
      人甲○○所申請之帳戶，確於96年9月間有多筆提領小額
      金錢之紀錄，亦核與被告所稱使用該帳戶提領金錢之情形
      相符（見本院97年度易字第624號卷第59頁），是可排除
      上開帳戶金融卡係證人甲○○於被告分手後取回，另有交
      付他人使用之舉措，顯見被告與證人甲○○分手後，並未
      將上開帳戶提款卡歸還證人甲○○，並持續持用該金融卡
      等情，亦可認定。再者，金融存款帳戶事關存戶個人財產
      權益之保障，如落入不明人士手中，極易被利用為取贓之
      犯罪工具，是一般人均有妥為保管以防止他人任意使用之
      認識，遑論本件被告係向他人借用提款卡使用，更應謹慎
      保管，況本件如確有被告所辯稱，於分手時即發現上開帳
      戶金融卡遺失情狀，並經其母親彭佩綺告以「那種東西很
      麻煩」等語為真，則被告既於96年9月間即知悉該帳戶遺
      失，除告知證人甲○○外，理應立即向警方報案，以防止
      他人盜用，詎被告均未為任何處置，任令其本身置於所借
      得持用之金融卡遭他人非法使用之風險，尚與常情有違，
      況果若該帳戶早於96年9月間遺失而為詐欺集團成員所持
      用，又為何詐欺提團成員遲至96年11月間，始以該帳戶作
      為提供前開遭詐騙之被害人匯入金錢之帳戶使用，是被告
      辯稱前述上開帳戶卡係遺失，並未提供予他人使用云云，
      自難採信，是被告確實有將上開所借得之帳戶金融卡、密
      碼，提供予該不詳真實姓名、年籍均不詳之人士使用，亦
      可認定。
    (四)此外，於本案中作為詐騙集團犯罪工具之雅虎奇摩拍賣網
      站上之huey126及saishuwang帳號，其申請人之中文姓名
      固皆係「甲○○」，惟上開帳號除姓名外之其餘基本資料
      分別係「生日為1970年10月14日、身分證字號為Ｚ0000000
      00、通訊地址為新竹市○○路159號、性別為女性」，及
      「生日為1975年5月21日、身分證字號為Ｚ000000000、通
      訊地址為鳳山市○○街25號」，皆與證人甲○○之基本資
      料相異（見本院卷第91頁、第1O9頁背面、97年度易字第
      624號卷第19頁、臺灣士林地方法院檢察署97年偵字第123
      8號卷第21頁、澎湖縣政府警察局白沙分局刑案偵查卷宗
      第18頁），衡以常情，果若該金融卡帳戶為證人甲○○所
      提供使用，則詐欺集團成員有無需提供證人甲○○之真正
      姓名以供拍賣網站核實之必要，亦非無疑；況上開金融卡
      並非證人甲○○所提供，業如前述，而一般郵局金融卡上
      亦無持有人之姓名記載，復為眾所週知之事實，則若非被
      告於提供金融卡時並告以詐欺集團成員關於帳戶所有人姓
      名，則詐欺集團成員如何能以不詳方式替換為上開帳號之
      名義使用者為證人甲○○，且所登載之姓名又與證人甲○
      ○之姓名完全一致，又關於huey126帳號係遭盜用一事，
      亦有上開huey126帳號之原本使用者李秀慧於警詢中之證
      述可按（見臺中市警察局第三分局刑案偵查卷宗第4至5頁
      ），亦可見該帳號本非證人甲○○所申請使用，是被告辯
      稱證人甲○○曾於網路購物或出售物品一事，亦與上開資
      料不符，衡諸常情，被告於提供該金融卡及提款密碼之同
      時，應有告知詐欺集團成員原本帳戶所有人姓名一事，亦
      堪認定。
    (五)至證人即被告之母戊○○雖證稱：「（問：你女兒曾經打
      電話跟你說她借甲○○的金融卡使用，金融卡不見的這件
      事情嗎？）那是後來才講的」、「（問：她被甲○○趕出
      來多久時間以後講的？）金融卡的事情是到了新竹的警察
      局通知我們去做筆錄，是有關丁○○使用了我媽媽名字申
      請的行動電話才知道的」、「（問：並不是你女兒主動打
      電話跟你講她有借甲○○的金融卡使用，把金融卡給弄丟
      的事情？）沒有」（見本院卷第115頁背面、第116頁正面
      ），是證人戊○○所聽聞關於上開帳戶金融卡是否遺失等
      情，均為本案經警開始偵辦後，始經被告轉述所得，亦核
      與上開被告所辯稱「伊跟伊母親說之前有跟甲○○借東西
      ，伊母親說東西要拿回去還人家，但是伊找不到，伊母親
      就說要打電話跟別人講一下，說那種東西很麻煩」云云，
      即證人戊○○係經被告主動告知有借用帳戶金融卡等情不
      符，自難據以為被告有利之認定；況被告於97年10月30日
      調查時先陳述：「（問：甲○○是否確實有把他開設的臺
      北吳興郵局帳戶的金融卡、密碼交付給你？）曾經有給我
      ，但我在96年9月多我要離開他家時有還他，我是放在他
      家電腦桌旁邊的抽屜裡面，且我離開時我有跟他說找到金
      融卡記得要去辦一下，後來我打電話跟他說金融卡放在抽
      屜裡面，但他說他沒有看到，我就提醒他去補辦」（見本
      院97年度簡字第4076號卷第12頁背面），復於98年5月13
      日審理時陳述：「（問：對甲○○96年12月29日警詢筆錄
      之證據能力及內容，有何意見？）... 我有跟他說金融卡
      不見了，金融卡是在我這裡不見的」、「（問：甲○○的
      這張金融卡到哪裡去了？）我不知道，他趕我走的時候，
      我是急急忙忙出去的... 」（見本院卷第152頁、第160頁
      背面），是被告先稱其將上開金融卡放入證人甲○○住處
      電腦桌旁邊之抽屜內，復稱該提款卡係於證人甲○○處遺
      失，並有告知證人甲○○，嗣再以分手當時匆忙離去證人
      甲○○住處為由，而推說不知該金融卡之下落，其前後陳
      述亦顯然不一，自難採信。
    (六)次查，刑法上之故意犯，可分為直接故意與不確定故意，
      所謂不確定故意即指行為人對於構成犯罪之事實，預見其
      發生而其發生並不違反其本意，刑法第13條第2項定有明
      文。而金融帳戶之提款卡及密碼，僅係供使用人作為存款
      、提款、匯款、轉帳之用，一般人均得自行向金融機構申
      請開設帳戶並領取存摺、提款卡加以使用，並無任何特定
      身分之限制，倘其本意非在將該帳戶作為犯罪之不法目的
      或掩飾真實犯罪者身分之情況下，實無以他人名義之帳戶
      存摺、提款卡進行交易之必要。近來佯稱購物付款發生錯
      誤、退稅、欠款、查詢帳戶、中獎等方式詐欺之犯罪類型
      層出不窮，此類犯罪多利用人頭帳戶作為贓款出、入帳戶
      ，廣經媒體披載，政府亦多所宣導，目的均在避免民眾受
      騙，被告係具相當社會經驗之人，其於審理過程中之應對
      、舉止均與常人無異，係具通常智識程度之人，對此應知
      悉甚詳。故其將前開帳戶之提款卡及密碼提供他人作為詐
      欺取財犯罪時收款之用，當為其所能預見，且其發生並不
      違背其本意，則被告主觀上確有幫助詐欺之不確定故意，
      應堪認定。
    (七)綜上所述，本案事證明確，被告所辯要係飾卸之詞，不足
      採信，其犯行堪以認定，應依法論科。
四、按詐欺犯行中之收受詐欺款項，固屬整個詐欺犯行之重要環
    節，然客觀上收受詐欺款項之方法多端，若被害人係透過匯
    款方式間接付出款項，而由犯罪行為人收受者，客觀上實係
    由該銀行業者直接受取財物之交付，此與直接由被害人親手
    交付詐欺款予犯罪行為人，尚屬有別，是僅提供帳戶讓被害
    人存入款項之行為，性質上僅可認為係詐欺取財構成要件以
    外之幫助行為，尚難遽認與前述詐欺行為人本於共同犯罪之
    犯意聯絡，而有參與或分擔向被害人詐欺之犯行。況利用他
    人帳戶犯罪者，本欲利用被告前開帳戶以隱瞞身份而逃避警
    方追緝，是被告雖預見不詳人士等人可能利用其所交付之存
    摺、金融卡等物，供為詐欺犯行之用，而容任其發生，然其
    是否有將不詳人士等人所實施之詐欺犯行，視為己身犯行之
    共同犯意聯絡，實非無疑，復無證據證明被告有參與詐欺犯
    行之實施，是本件被告基於幫助他人詐欺取財之不確定故意
    ，將證人甲○○所有之上開帳戶金融卡及密碼交付予詐騙集
    團成員使用，以利其誘使他人匯入款項後自該帳戶提領花用
    ，被告所為應僅止於幫助詐欺之故意，而為刑法詐欺罪構成
    要件以外之行為，應屬刑法第30條之幫助犯，故核被告所為
    ，係觸犯刑法第30條第1項前段、第339條第1項之幫助詐欺
    取財罪。而被告幫助真實姓名、年籍不詳之詐欺集團人士共
    犯前開詐欺取財罪，爰依刑法第30條第2項之規定，依正犯
    之刑減輕之。被告係以一交付帳戶金融卡、密碼等資料予他
    人之行為，使詐欺集團成員得以分別詐騙如附表所示之人，
    致其等陷於錯誤，因而交付財物，其中被害人雖有數人，惟
    被告提供帳戶金融卡、密碼舉措僅有一次，應論以一個幫助
    詐欺取財行為，應依刑法第55條規定，從一重處斷。又檢察
    官移送併案審理（被害人溫鵬真、王欣怡、林敬棚）部分及
    本院調卷（被害人陳佳興、林敬棚、周黃雅萱、陳泓翔、王
    智民、邱翊倫、林佳鋒）部分雖未經起訴，惟與本件聲請以
    簡易判決處刑（被害人乙○○、丙○○）部分係屬事實上一
    罪關係，本院自應併予審判。又被害人林敬棚、邱翊倫、陳
    泓翔部分，雖分經臺灣板橋地方法院檢察署檢察官以97年度
    偵字第6060號、臺灣台南地方法院檢察署檢察官以97年度偵
    字第3082號、臺灣澎湖地方法院檢察署檢察官以97年度偵字
    第537號為不起訴處分確定，然本件被告所犯本屬刑法正犯
    與共犯章之幫助犯，其具體幫助犯罪行為內涵之確認，除應
    參酌其自身所提供之幫助行為外，更應審酌、根據其所幫助
    之正犯所遂行之具體犯罪行為。若正犯基於幫助犯之協助，
    分別遂行不同之詐欺取財犯行，則該正犯所遂行之不同詐欺
    取財犯行，自均應劃屬幫助犯之幫助行為範疇，不應僅因幫
    助犯以一行為提供幫助，即忽視正犯之具體犯行情況及次數
    。本案所追訴之罪名既為幫助詐欺取財罪，則被告之幫助犯
    行具體態樣，自需取決於正犯（即實際行騙之詐騙集團成員
    ）所實行之詐欺行為。因此，本案詐騙集團利用被告提供上
    開帳戶金融卡所分別遂行之詐欺取財犯行，自均屬提供帳戶
    金融卡、密碼之被告所幫助之正犯行為，仍屬被告幫助詐欺
    取財犯行之範疇。是被告丁○○就其同一帳戶金融卡「交付
    」他人使用之行為，既幫助詐騙集團詐得多數被害人之匯款
    ，除當然需接受應有之偵查、審判程序外，且正犯所遂行之
    不同詐欺取財犯行，均仍在幫助犯之幫助犯行範疇，則不同
    被害人之指訴，既為認定幫助犯犯行所必要，且本案如附表
    所示被害人之指訴，除上開林敬棚、邱翊倫、陳泓翔部分外
    ，未見於前案檢察官之不起訴處分書及前案卷證，本案另尚
    有其他諸多事證亦未見諸前案，而均顯非為前案檢察官所能
    「調查斟酌」，故本案事證應已符合最高法院57年台上字第
    1256號判例就刑事訴訟法第260條第1款所規定之「新事實、
    新證據」所揭示之採認基準，自無不得再訴之限制，本案起
    訴合法性顯無疑義，附此敘明（臺灣高等法院98年度上易字
    第294號判決意旨參照）。爰審酌被告智識程度、行為手段
    ，邇來國內多有詐欺集團犯案，均係借用人頭帳戶以作為收
    受不法所得款項之手段，被告明知於此，仍輕率提供上開帳
    戶提款卡、密碼，助長犯罪集團惡行，其對社會秩序之擾亂
    不小，惟無證據證明被告因而取得對價，且未直接參與詐欺
    取財犯行等一切情狀，量處如主文所示之刑，並諭知易科罰
    金之折算標準，以資懲儆。
據上論斷，應依刑事訴訟法第452條、第299條第1項前段，刑法
第30條第1項前段、第2項、第339條第1項、第55條、第41條第1
項前段，刑法施行法第1條之1，判決如主文。
本案經檢察官杜慧玲到庭執行職務。
中    華    民    國    98    年    5     月    27    日
                  刑事第十庭  審判長法  官  林春鈴
                                    法  官  謝昀璉
                                    法  官  呂煜仁
上正本證明與原本無異。
如不服本判決應於收受送達後10日內向本院提出上訴書狀，並應
敘述具體理由；其未敘述上訴理由者，應於上訴期間屆滿後20日
內向本院補提理由書（均須按他造當事人之人數附繕本）「切勿
逕送上級法院」。告訴人或被害人如對於本判決不服者，應具備
理由請求檢察官上訴，其上訴期間之計算係以檢察官收受判決正
本之日期為準。
                                    書記官  曹尚卿
中    華    民    國    98    年    5     月    27    日
附表
┌──┬────┬────┬────┬────┬─────────┐
│編號│ 被害人 │被害時間│被害地點│詐騙金額│詐騙方式          │
│    │        │        │        │（新臺幣│                  │
│    │        │        │        │）      │                  │
├──┼────┼────┼────┼────┼─────────┤
│ 1. │乙○○  │961107  │臺北市  │8,120元 │雅虎奇摩拍賣網站張│
│    │        │        │        │        │貼欲出售數位相機1 │
│    │        │        │        │        │臺                │
├──┼────┼────┼────┼────┼─────────┤
│ 2. │陳佳興  │961107  │桃園縣  │11,500元│雅虎奇摩拍賣網站張│
│    │        │        │        │        │貼欲出售筆記型電腦│
│    │        │        │        │        │1臺               │
├──┼────┼────┼────┼────┼─────────┤
│ 3. │林敬棚  │961108  │台北縣  │6,000元 │雅虎奇摩拍賣網站張│
│    │        │        │        │        │貼欲出售行動電話1 │
│    │        │        │        │        │支                │
├──┼────┼────┼────┼────┼─────────┤
│ 4. │周黃雅萱│961108  │台北市  │1,8000元│雅虎奇摩拍賣網站張│
│    │        │        │        │        │貼欲出售筆記型電腦│
│    │        │        │        │        │1臺               │
├──┼────┼────┼────┼────┼─────────┤
│ 5. │陳泓翔  │961108  │澎湖縣  │4,700元 │雅虎奇摩拍賣網站張│
│    │        │        │        │        │貼欲出售行動電話1 │
│    │        │        │        │        │支                │
├──┼────┼────┼────┼────┼─────────┤
│ 6. │王智民  │961108  │台北市  │7,120元 │雅虎奇摩拍賣網站張│
│    │        │        │        │        │貼欲出售行動電話1 │
│    │        │        │        │        │支                │
├──┼────┼────┼────┼────┼─────────┤
│ 7. │邱翊倫  │961108  │台南市  │6,500元 │雅虎奇摩拍賣網站張│
│    │        │        │        │        │貼欲出售行動電話1 │
│    │        │        │        │        │支                │
├──┼────┼────┼────┼────┼─────────┤
│ 8. │林佳鋒  │961108  │台中市  │15,000元│雅虎奇摩拍賣網站張│
│    │        │        │        │        │貼欲出售筆記型電腦│
│    │        │        │        │        │1臺               │
├──┼────┼────┼────┼────┼─────────┤
│ 9. │丙○○  │961108  │台北縣  │10,000元│雅虎奇摩拍賣網站張│
│    │        │        │        │（聲請簡│貼欲出售筆記型電腦│
│    │        │        │        │易判決處│1臺               │
│    │        │        │        │刑意旨書│                  │
│    │        │        │        │誤載為  │                  │
│    │        │        │        │1807元）│                  │
├──┼────┼────┼────┼────┼─────────┤
│ 10. │溫鵬真  │961109  │新竹縣  │4,000元 │雅虎奇摩拍賣網站張│
│    │        │        │        │        │貼欲出售行動電話1 │
│    │        │        │        │        │支                │
├──┼────┼────┼────┼────┼─────────┤
│ 11. │王欣怡  │961109  │台中市  │3,000元 │雅虎奇摩拍賣網站張│
│    │        │        │        │        │貼欲出售行動電話1 │
│    │        │        │        │        │支                │
└──┴────┴────┴────┴────┴─────────┘
附錄：本案論罪科刑法條全文
中華民國刑法第339條第1項
意圖為自己或第三人不法之所有，以詐術使人將本人或第三人之
物交付者，處5年以下有期徒刑、拘役或科或併科1千元以下罰金
。


司法院資訊處製作；財團法人民間司法改革基金會備份。
